臺灣橋頭地方法院民事裁定
111年度橋聲字第5號
抗  告  人
即  聲請人  李自強  
上列抗告人聲請交付法庭錄音光碟事件，不服本院於民國111年6
月16日所為之裁定，提起抗告，本院裁定如下：
   主   文
原裁定撤銷。
抗告人繳納費用後，准予交付本院一一一年度橋訴字第三號請求
返還不當得利事件於民國一一一年四月二十日之法庭錄音光碟與
抗告人。
聲請交付法庭錄影光碟部分駁回。
   理   由
一、抗告意旨略以：為明瞭本院111年度橋訴字第3號不當得利訴
    訟事件，第一審庭期開庭錄音內容，且為確認筆錄有無錯誤
    或遺漏之處，以致影響聲請人之訴訟權益，爰提起抗告，並
    補提理由聲請交付法庭錄音光碟。
二、按民事訴訟法第482條規定：「對於裁定，得為抗告。但別
    有不許抗告之規定者，不在此限」；第490條第1項規定：「
    原法院或審判長認抗告為有理由者，應撤銷或變更原裁定」
    。
三、經查：
㈠、當事人及依法得聲請閱覽卷宗之人，因主張或維護其法律上
    利益，聲請交付法庭錄音或錄影內容時，應敘明理由，由法
    院為許可與否之裁定；法院受理前項聲請，如認符合聲請人
    要件，並在聲請期間內提出，且就所主張或維護法律上之利
    益已敘明者，除法令另有排除規定外，應予許可；第一項聲
    請經法院裁定許可者，每張光碟應繳納費用新臺幣50元，法
    庭錄音錄影及其利用保存辦法第8條第1至3項分別定有明文
    。
㈡、經查，抗告人即聲請人為本院111年度橋訴字第3號請求返還
    不當得利訴訟之原告，為依法得聲請閱覽卷宗之人，其具狀
    主張：因車禍腦震盪後遺症影響，導致記憶傷害以及思辨與
    言語表達困擾之情形，故對於法庭上之開庭過程與陳述內容
    皆無法有效記憶，且對方訴訟代理人多有言詞辯論之內容以
    及該代理人與庭審之對話內容，未紀錄於筆錄之中，導致影
    響抗告人在上訴二審之開庭準備與訴訟過程中之辯論準備，
    故有聲請法庭錄音光碟之必要；又原裁定以抗告人未敘明主
    張或維護法律上之利益之理由予以駁回抗告人之聲請，抗告
    人已於法定期間內提起抗告，並補提理由聲請等詞，已提出
    高雄市立聯合醫院診斷證明書1紙為證，又抗告人既於抗告
    狀中敘明其聲請交付法庭錄音光碟以維護法律上利益之理由
    ，則其聲請於法並無不合，本院爰撤銷原裁定，並依上述規
    定命抗告人繳納費用後予以准許。又抗告人就其取得之法庭
    數位錄音光碟內容，依法不得散布、公開播送，或為非正當
    目的使用，法庭錄音錄影及其利用保存辦法第8條第4項定有
    明文，併予說明以促抗告人注意遵守。
四、綜上，抗告人先前聲請法庭錄音光碟時，雖未敘明維護法律
    上利益之具體理由，但其提起抗告狀時已予補正，本院爰依
    民事訴訟法第490條第1項規定，撤銷原裁定，並准抗告人繳
    納費用後，交付本院111年度橋訴字第3號請求返還不當得利
    事件於111年4月20日之法庭錄音光碟予抗告人。至抗告人雖
    尚有聲請交付法庭錄影光碟，但上述事件審理期間，本院依
    法院組織法第90條第2項之規定，僅有錄音，而未予以錄影
    ，故抗告人聲請交付法庭錄影檔，尚有誤會，自無從准許。
五、依民事訴訟法第490條第1項，裁定如主文。
中　　華　　民　　國　　111 　年　　7 　　月　　1 　　日
          　　　　橋頭簡易庭  法　　　官  楊博欽
以上正本係照原本作成
如對本裁定抗告須於裁定送達後10日內向本院提出抗告狀，並繳
納抗告費新臺幣1,000元。
中　　華　　民　　國　　111 　年　　7 　　月　　1 　　日
      　　　　　　　　　　　　書　記　官  許雅瑩